# 请教陈版，向国外客户收取的代垫的海运费是否确认收入

提问人：天堂 茑 时间：2022-12-14 16:09:45
求教陈版，公司产品销往国外，公司需要为客户向第三方海运公司支付海运费，然后向客户收取代垫的海运费，向客户收取的代垫海运费如何进行账务处理，是否需要将代垫的海运费确认为收入，向客户收取海运费结转成本。

回答人：chenyiwei
1 、如果运输服务系发生于商品控制权转移给客户之前（如DDP、DDU等交易形式），则运费应列入合同履约成本，最终结转营业成本；向客户收回代垫的运费确认为收入。
2 、如果运输服务系发生于商品控制权转移给客户之后（如FOB、CIF等交易形式），则运输服务构成单项履约义务，如果属于代办的，则本企业就该项履约义务属于代理人，应仅就收取和支付的运费之间代垫差额确认收入。